【裁判字號】    92,易,1301
【裁判日期】    920630
【裁判案由】    毒品危害防制條例
【裁判全文】
臺灣高雄地方法院刑事判決                        九十二年度易字第一三一號
    公  訴  人  臺灣高雄地方法院檢察署檢察官
    被      告  甲○○
右列被告因違反毒品危害防制條例案件，經檢察官提起公訴（九十二年度毒偵字第二
三七九號），本院判決如左：
    主  文
甲○○連續施用第二級毒品，累犯，處有期徒刑捌月。
扣案安非他命（驗前毛重壹點壹公克、驗後毛重壹點零公克）沒收銷燬之。
    事  實
一、甲○○曾於民國（下同）八十七年、八十九年一月間因施用毒品案件，先後經本
    院以八十七年毒聲字第一九九六號、八十九年毒聲字第五七六號裁定送觀察、勒
    戒後，均認無繼續施用毒品之傾向，經台灣高雄地方法院檢察署檢察官分別於八
    十七年九月八日以八十七年偵字第一九六九五號、八十九年二月十一日以八十九
    年毒偵字第八二一號不起訴處分確定。復於八十九年五月二十日再因施用毒品案
    件，經本院以八十九年毒聲字第六七二四號裁定令入戒治處所施以強制戒治一年
    ，並經上開檢察官提起公訴，本院以八十九年易字第三六九二號判決判處有期徒
    刑四月確定，並於九十年十月三十一日易科罰金執行完畢。詎仍不知悔改，明知
    安非他命業經公告列為毒品危害防制條例第二條第二項之第二級毒品，不得非法
    持有、施用，竟基於施用第二級毒品之概括犯意，自九十一年四月中旬某日起至
    九十二年二月二日下午一時二十五分止，連續在高雄縣林園鄉○○路某公園公廁
    及高雄縣林園鄉○○路一六０號住處，以將安非他命置於吸食器內下用火加以燒
    烤，再吸食所生霧化氣體之方式，施用第二級毒品安非他命多次，嗣於九十二年
    二月六日下午七時四十分許，為警在高雄市○○區○○路與林森路口查獲，並扣
    得第二級毒品安非他命（驗前毛重一‧一公克、驗後毛重一‧０公克）。
二、案經高雄市政府警察局刑警大隊移送臺灣高雄地方法院檢察署檢察官偵查起訴。
    理  由
一、右揭事實，迭據被告甲○○於警詢及偵、審中坦承不諱，而扣案結晶體經送請高
    雄醫學大學附設中和紀念醫院檢驗結果，認甲基安非他命呈陽性反應之情（驗前
    毛重一‧一公克、驗後毛重一‧０公克），有該醫院九十二年六月十日編號第九
    二○六─三號檢驗報告一紙卷可參，是該結晶體應係安非他命無訛。又被告遭查
    獲時所採集之尿液檢體，經送請高雄市立凱旋醫院檢驗及行政院衛生管制藥品管
    理局檢驗之結果，雖呈毒品陰性反應或未驗出安非他命、甲基安非他命或嗎啡成
    分，有該醫院九十二年二月二十四日高市凱醫檢字第○○八六五號煙毒尿液檢驗
    成積書及該局九十二年四月十一日管檢字第○九二○○○二二九四號函在卷可參
    ，惟安非他命之半衰期為四至八小時，而服用安非他命後二四小時內約有服用量
    之百分之三十以原態排泄於尿液，而安非他命於尿液中排出最長時限、受施用劑
    量、施用方式、個人體質及其代謝等因素影響，因個案而異，『一般可檢出之最
    長時間安非他命為一至四天左右』；另安非他命在體內之吸收、代謝及排泄，對
    於濫用中毒有極大之關係，安非他命口服時吸收快，一般血中濃度大約在一至二
    小時到達高峰，吸入者更快，一般而言，安非他命經吸、食或注食進入體內後其
    血中濃度的半衰期平約為二十小時，改變尿液酸鹼度亦會影響安非他命之排泄速
    度，正常時約有百分之三十之未代謝安非他命在二十四小時內由尿液排出，而『
    正常情況下四十八小時後血或尿濃度，可降低至幾乎測不到』，此有行政院衛生
    署管制藥品管理局九十一年十月三日管檢字第一一○四三六號函及藥物濫用九十
    一年五月出版二版一刷第二一六頁資料在卷可參，本件據被告自承最後一次施用
    安非他命是在九十一年二月二日下午一時二十五分，而其遭查獲採尿時間是在九
    十二年二月六日下午九時許，有電話紀錄及移送書等資料在卷可參，是被告施用
    毒品時間與其採尿時間相詎已超過四天達一百零四小時許，顯已超過上述得驗出
    安非他命之最長期限「四天」以上或「四十八小時」後，自無法由其尿液檢體中
    驗出毒品陽性反應，惟參諸被告於警詢及偵、審中多次訊問中均明確指述施用安
    非他命之時、地細節，遭查獲時復持有安非他命在身，其上開自白經核仍與事實
    相符，堪認可採。又被告曾於八十七年、八十九年一月間因施用毒品案件，先後
    經本院以八十七年毒聲字第一九九六號、八十九年毒聲字第五七六號裁定送觀察
    、勒戒後，均認無繼續施用毒品之傾向，經台灣高雄地方法院檢察署檢察官分別
    於八十七年九月八日以八十七年偵字第一九六九五號、八十九年二月十一日以八
    十九年毒偵字第八二一號不起訴處分確定。復於八十九年五月二十日再因施用毒
    品案件，經本院以八十九年毒聲字第六七二四號裁定令入戒治處所施以強制戒治
    一年，並經上開檢察官提起公訴，本院以八十九年易字第三六九二號判決判處有
    期徒刑四月確定之情，有前揭不起訴處分書、臺灣高等法院被告全國前案紀錄表
    及臺灣高雄地方法院檢察署刑案資料查註紀錄表各一件在卷可參，其於八十七年
    因施用毒品經不起訴處分後，於五年內四犯施用毒品罪事證明確，犯行洵堪認定
    。
二、查安非他命係毒品危害防制條例第二條第二項所稱之第二級毒品，不得持有、施
    用，被告竟持之以施用，核其所為，係犯毒品危害防制條例第十條第二項之施用
    第二級毒品罪。其先後數次施用犯行，時間緊接、手法及罪名均同，顯係基於概
    括犯意而為之，為連續犯，應論以一罪。其先後數次持有安非他命，亦係基於概
    括之犯意，本應以連續持有論，惟其持有後，進而施用，其持有行為應被其施用
    之行為所吸收，不另論罪。查被告曾於八十九年五月二十日因施用毒品案件，經
    本院以八十九年易字第三六九二號判決判處有期徒刑四月確定，並於九十年十月
    三十一日易科罰金執行完畢，有上開臺灣高等法院被告全國前案紀錄表及臺灣高
    雄地方法院檢察署刑案資料查註紀錄表各一件在卷可稽，其於五年之內，再犯本
    件最重本刑為有期徒刑以上之罪，為累犯，應依刑法第四十七條之規定加重其刑
    。爰審酌被告前即有施用毒品之不良素行，歷經數次觀察、勒戒及強制戒治程序
    後，仍未能徹底戒絕毒品，而四犯本件施用毒品犯行，顯見意志不堅，且有失政
    府制定毒品危害防制條例之立法美意，本不宜寬貸，惟念其施用毒品乃自戕一己
    之身體健康，尚未害及他人，且犯後坦承犯行等一切情狀，量處如主文所示之刑
    。扣案結晶體經鑑定係第二級毒品安非他命，已如前述，爰依毒品危害防制條例
    第十八條第一項前段規定，併予宣告沒收併銷燬之。至送鑑耗損之安非他命結晶
    體，既已滅失，自無庸宣告沒收。
據上論斷，應依刑事訴訟法第二百九十九條第一項前段，毒品危害防制條例第十條第
二項、第二十條第三項、第十八條第一項前段，刑法第十一條、第五十六條、第四十
七條，判決如主文。
本案經檢察官陳永章到庭執行職務
中      華      民      國      九十二    年      六      月    三十    日
                                  臺灣高雄地方法院刑事庭
                                      審判長法官    黃三友
                                            法官    王雅苑
                                            法官    黃宗揚
右正本證明與原本無異。
如不服本判決，應於判決送達後十日內，向本院提出上訴狀。
                                          書記官    陳掌珠
中      華      民      國      九十二    年      六      月    三十    日
附錄本案判決論罪科刑法條：
毒品危害防制條例第十條第二項：
施用第二級毒品者，處三年以下有期徒刑。


司法院資訊處製作；財團法人民間司法改革基金會備份。
